臺灣高等法院刑事裁定
111年度抗字第1001號
抗  告  人
即  受刑人  黃瑜峻



上列抗告人即受刑人因聲請定其應執行刑案件，不服臺灣新竹地
方法院中華民國111年5月31日裁定（111年度聲字第390號），提
起抗告，本院裁定如下：
    主  文
原裁定撤銷。
黃瑜峻犯如附表所示各罪所處之刑，應執行有期徒刑柒年陸月。                                         
    理  由
一、原裁定意旨略以：抗告人即受刑人黃瑜峻（下稱受刑人）因
    犯如附表所示之罪，先後經判處如附表所示之刑並確定在案
    ，檢察官依受刑人請求（見111聲390卷第9頁）向臺灣新竹
    地方法院聲請定其應執行之刑，原審審核認聲請為正當，應
    定其應執行之刑。依刑事訴訟法第477條第1項，刑法第53條
    、第50條第1項、第2項、第51條第5款等規定，定其應執行
    之刑為有期徒刑10年4月等語。
二、抗告意旨略以：㈠依刑法第51條第5款、第7款之規定及法院
    秩序之理念定應執行刑有其外部與內部界限之拘束，法院於
    數罪併罰之時，除不得逾越法律規定外，尚重教化功能，而
    非僅在實現應報定義之觀念。㈡參照現各審級法院對其罪犯
    所判之案例。雖受刑人漠視法律，然受刑人整體之犯罪型態
    、犯罪動機與目的對社會所產生之衝擊與危害均遠低於上述
    各刑案，然所裁定之刑度卻重於各類對於社會危害甚重之案
    件，從而依刑罰公平性而言，原裁定顯然失衡，難以折服，
    故請秉持刑罰公平性原則，給予受刑人從新從輕之更裁。
三、按裁判確定前犯數罪者，併合處罰之，但有下列情形者，不
    再此限：一、得易科罰金之罪與不得易科罰金之罪。二、得
    易科罰金之罪與不得易服社會勞動之罪。三、得易服社會勞
    動之罪與不得易科罰金之罪。四、得易服社會勞動之罪與不
    得易服社會勞動之罪。前項但書情形，受刑人請求檢察官聲
    請定應執行刑者，依第51條規定定之；數罪併罰有二裁判以
    上者，應依刑法第51條之規定定其應執行之刑；宣告多數有
    期徒刑者，於各刑中之最長期以上，各刑合併之刑期以下，
    定其刑期，但不得逾30年；定其應執行刑者，由該案犯罪事
    實最後判決之法院之檢察官，聲請該法院裁定之，刑法第50
    條、第53條、第51條第5款及刑事訴訟法第477條第1項分別
    定有明文。次按，刑罰之科處，應以行為人之責任為基礎，
    考量人之生命有限，刑罰對被告造成之痛苦程度，係以刑度
    增加而生加乘效果，而非等比方式增加，如以實質累加方式
    執行，刑責恐將偏重過苛，不符現代刑事政策及刑罰之社會
    功能，故透過定應執行刑程式，採限制加重原則，授權法官
    綜合斟酌被告犯罪行為之不法與罪責程度、各罪彼此間之關
    聯性（例如數罪犯罪時間、空間、各行為所侵害法益之專屬
    性或同一性、數罪對法益侵害之加重效應等）、數罪所反應
    被告人格特性與傾向、對被告施以矯正之必要性等，妥適裁
    量最終具體應實現之刑罰，以符罪責相當之要求。因此，法
    院於酌定執行刑時，應體察法律恤刑之目的，為妥適之裁量
    ，俾符合實質平等原則，否則有悖於公平正義，即有裁量權
    行使不當之違失（最高法院105年度台抗字第626號、106年
    度台抗字第177號裁定意旨參照）。
四、經查：　　
　㈠受刑人於附表所示日期，犯如附表所示之罪，分別經判處如
    附表所示之刑，先後確定在案，有各該刑事判決書及本院被
    告前案紀錄表在卷可查。其中，除附表編號5為得易科罰金
    之罪外，其餘均係不得易科罰金之罪，受刑人已向檢察官聲
    請合併定其應執行之刑，有其親簽之受刑人定執行刑或易科
    罰金意願回覆表在卷可稽（見原審卷第9頁），檢察官向最
    後事實審法院之原審法院為定刑之聲請，合於程序。
　㈡附表所示各罪，其犯罪時間均在附表編號1所示裁判確定日前
    所犯，而有二以上裁判，原裁定因依檢察官之聲請，審核卷
    證結果，係在受刑人各宣告刑中之最長期（有期徒刑4年8月
    ）以上，各刑之合併刑期（有期徒刑26年即外部限制；其中
    原裁定附表編號1至2部分，曾定有期徒刑5年9月、附表編號
    3至4之部分，曾定有期徒刑4年6月，再加計原裁定附表編號
    5之有期徒刑6月部分，其總和有期徒刑10年9月亦即內部限
    制）以下，定其應執行刑為有期徒刑10年4月，固未逾越法
    律外部及內部性界限。惟審酌抗告人所犯數罪，如附表編號
    1至編號4所示各罪，均為販賣第三級毒品，其行為動機相似
    ，犯罪態樣相近，且犯罪時間集中於109年2月25日、同年2
    月底某日、7月18日、7月19日及10月14日，件數達6件，其
    責任非難重複程度較高，若科以過重之執行刑，則於實際執
    行時，刑罰之邊際效應恐隨刑期而遞減，行為人所生痛苦程
    度則因刑期而遞增，反不利於行為人復歸社會之可能；並衡
    酌受刑人對於所犯上開各罪均坦承犯行，依其犯罪後態度所
    呈現之反社會人格，亦非甚為嚴重。原裁定定應執行刑為有
    期徒刑10年4月，難認已充分考量上情，所定執行刑核屬過
    重，難以維持。是抗告意旨指摘原裁定不當，為有理由，自
    應由本院將原裁定撤銷。復審酌整體犯行應罰適當性、各罪
    之不法性及貫徹刑法量刑之理念規範，自為裁定如主文第2
    項所示
五、據上論斷，應依刑事訴訟法第413條、第477條第1項，刑法
　  第50條第1項、第2項、第53條、第51條第5款，裁定如主文
　  。　　
中　　華　　民　　國　　111 　年　　7 　　月　　14　　日
                  刑事第三庭    審判長法　官  張惠立
                                      法　官  廖怡貞
                                      法　官  鄭昱仁
以上正本證明與原本無異。
如不服本裁定，應於收受送達後五日內向本院提出抗告狀。
                                      書記官  劉靜慧
中　　華　　民　　國　　111 　年　　7 　　月　　14　　日
附表：
編號  1 2 3 罪名  毒品危害防制條例 毒品危害防制條例 毒品危害防制條例 宣告刑  有期徒刑4年4月(共3罪) 有期徒刑4年8月 有期徒刑3年10月 犯罪日期  109年2月25日 109年2月25日 109年2月底某日晚間9時、10時許 109年10月14日 109年7月18日 偵查機關年度案號  新竹地檢109偵字第11968、11969、11970、11971號  新竹地檢109偵字第8346、10977、13274、110年度偵字第55號 最 後 事 實 審 法院 新竹地院 新竹地院 新竹地院  案號 109年度訴字第1003號 109年度訴字第1003號 110年度訴字第163號  判決日期 110年5月27日 110年5月27日 110年6月10日 確  定 判  決 法院 新竹地院 新竹地院 新竹地院  案號 109年度訴字第1003號 109年度訴字第1003號 110年度訴字第163號  確定日期 110年7月14日 110年7月14日 110年7月15日 得否易科罰金  否 否 否 備註  ⑴新竹地檢110年度執字第3449號 ⑵附表編號1至2經定應執行有期徒刑5年9月確定  ⑴新竹地檢110年度執字第3227號 ⑵附表編號3至4經定應執行有期徒刑4年6月確定 

編號  4 5 (以下空白) 罪名  毒品危害防制條例 妨害秩序  宣告刑  有期徒刑4年 有期徒刑6月  犯罪日期  109年7月19日 110年6月3日  偵查機關年度案號  新竹地檢109偵字第8346、10977、13274、110年度偵字第55號 新竹地檢110年度偵字第7513號  最 後 事 實 審 法院 新竹地院 新竹地院   案號 110年度訴字第163號 110年度訴字第734號   判決日期 110年6月10日 111年1月12日  確  定 判  決 法院 新竹地院 新竹地院   案號 110年度訴字第163號 110年度訴字第734號   確定日期 110年7月15日 111年2月9日  得否易科罰金  否 是  備註  ⑴新竹地檢110年度執字第3227號 ⑵附表編號3至4經定應執行有期徒刑4年6月確定 新竹地檢111年度執字第1066號